臺灣板橋地方法院刑事判決　　　　　　 100年度訴字第2234號
公　訴　人　臺灣板橋地方法院檢察署檢察官
被　　　告　韓秋明
上列被告因違反毒品危害防制條例案件，經檢察官提起公訴（10
0 年度毒偵字第5317號），嗣被告於準備程序中就被訴事實為有
罪之陳述，經本院告知簡式審判程序之旨，並聽取被告與公訴人
之意見後，本院合議庭裁定由受命法官獨任進行簡式審判程序，
判決如下：
    主  文
韓秋明施用第一級毒品，累犯，處有期徒刑壹年，扣案之第一級
毒品海洛因殘渣袋壹只（所含海洛因量微無法秤重），沒收銷燬
之，扣案之針筒貳支、分裝杓壹支均沒收之。
    事  實
一、韓秋明前因施用毒品案件，經臺灣桃園地方法院以96年度毒
    聲字第245 號裁定送觀察、勒戒後，認有繼續施用毒品傾向
    ，復經同院以96年度毒聲字第656 號裁定令入戒治處所施以
    強制戒治，於民國97年6 月4 日執行完畢釋放，並經臺灣桃
    園地方法院檢察署檢察官以97年度戒毒偵字第342 號為不起
    訴處分。又因(一)贓物案件，經臺灣桃園地方法院以96年度易
    字第194 號判處有期徒刑4 月確定，嗣經同院以96年度聲減
    字第6613號裁定減刑為有期徒刑2 月，又因違反商業會計法
    案件，經臺灣台中地方法院以98年度訴字第222 號判處有期
    徒刑4 月，減為有期徒刑2 月確定，前揭2 案並經臺灣台中
    地方法院以98年度聲字第1969號裁定應執行有期徒刑3 月；
    (二)因違反毒品危害防制條例，經臺灣桃園地方法院以97年度
    審訴字第3223號判處應執行有期徒刑6 月確定；(三)因違反毒
    品危害防制條例案件，經臺灣桃園地方法院、本院分別以98
    年度審訴字第1735號、98年度訴字第3643號判處應執行有期
    徒刑8 月、有期徒刑7 月，前揭2 案並經本院以99年度聲字
    第1434號裁定應執行有期徒刑1 年1 月。上開(一)(二)(三)部分接
    續執行，甫於99年10月8 日假釋出監，並於99年12月21日假
    釋期滿未經撤銷視為有期徒刑執行完畢。詎其仍不知悔改，
    於前揭強制戒治執行完畢釋放後5 年內，復基於施用第一級
    毒品海洛因之犯意，於100 年7 月28日晚間6 時許，在其位
    於新北市○○區○○街64號3 樓之住處內，以針筒注射之方
    式，施用第一級毒品海洛因1 次。嗣於同日晚間7 時5 分許
    在新北市五股區陸光新城地下停車場為警查獲，並扣得針筒
    2 支、分裝杓1 支、殘渣袋1 只等物，經韓秋明同意而採集
    尿液送驗，檢驗結果呈鴉片類陽性反應，始悉上情。
二、案經新北市政府警察局蘆洲分局報告臺灣板橋地方法院檢察
    署檢察官偵查起訴。
    理  由
一、本件被告韓秋明所犯係死刑、無期徒刑、最輕本刑為3 年以
    上有期徒刑以外之罪，其於準備程序中就被訴事實為有罪之
    陳述，經法官告知簡式審判程序之旨，並聽取公訴人及被告
    之意見後，認為適宜由受命法官獨任進行簡式審判程序，依
    刑事訴訟法第273 條之1 第1 項規定，裁定由受命法官獨任
    進行審判程序，合先敘明。
二、查被告前因施用毒品案件，經臺灣桃園地方法院以96年度毒
    聲字第245 號裁定送觀察、勒戒後，認有繼續施用毒品傾向
    ，復經同院以96年度毒聲字第656 號裁定令入戒治處所施以
    強制戒治，於97年6 月4 日執行完畢釋放等情，有臺灣高等
    法院被告前案紀錄表在卷可查。詎其又於前案強制戒治執行
    完畢釋放後5 年內，再犯本件施用毒品之犯行，是依毒品危
    害防制條例第23條第2 項之規定，本件檢察官之起訴合法，
    合先敘明。
三、訊據被告對於前揭犯罪事實均坦承不諱（院卷第42頁），且
    有新北市政府警察局蘆洲分局扣押筆錄、扣押物品目錄表、
    偵辦毒品案件尿液代號對照表、查獲現場照片、台灣檢驗科
    技股份有限公司濫用藥物檢驗報告等在卷可查（偵卷第11-1
    3 、15、21、22-23 、48頁），足認被告自白與事實相符，
    是本件事證明確，被告所為應予依法論科。
四、核被告所為，係犯毒品危害防制條例第10條第1 項之施用第
    一級毒品罪。其持有海洛因之低度行為，為施用海洛因之高
    度行為所吸收，不另論罪。又被告有如上事實欄所述前科事
    實，有臺灣高等法院被告前案紀錄表、執行指揮書等在卷可
    查（院卷第27-29 頁），其受有期徒刑執行完畢後，5 年以
    內故意再犯本件有期徒刑以上之罪，為累犯，應依法加重其
    刑。爰審酌被告前經觀察勒戒、強制戒治程序執行完畢釋放
    、又因施用毒品案件經追訴處罰而執行完畢後，仍未能徹底
    戒絕毒品，再犯本件施用毒品犯行，足見其戒絕毒癮之意志
    不堅，未能體悟施用毒品對己身所造成之傷害及社會之負擔
    ，所為顯不足取，惟念其於本院審理中坦承犯罪，尚有悔意
    ，並慮及施用毒品乃戕害自身健康，尚未直接危害他人等一
    切情狀，量處如主文所示之刑，以資懲儆。又扣案裝放海洛
    因之殘渣袋1 只（所含海洛因量微無法秤重），因與所含之
    毒品難以完全析離，且無析離之實益及必要，是該殘渣袋應
    與毒品視為一體，予以宣告沒收銷燬之。另扣案之注射針筒
    2 支、分裝杓1 支，堪認為被告供其本件犯罪所用之物，且
    經被告於警詢中自承為其所有（偵卷第9 頁），爰均依刑法
    第38條第1 項第2 款之規定宣告沒收之。
據上論斷，應依刑事訴訟法第273 條之1 第1 項、第299 條第1
項前段，毒品危害防制條例第10條第1 項、第18條第1 項前段，
刑法第11條、第47條第1 項、第38條第1 項第2 款，判決如主文
。
本案經檢察官謝伊婷到庭執行職務。
中    華    民    國   100    年    11    月    9     日
                  刑事第十六庭  法  官  黃沛文
上列正本證明與原本無異。
如不服本判決，應於判決送達後10日內敘明上訴理由，向本院提
出上訴狀 (應附繕本) ，上訴於臺灣高等法院。其未敘述上訴理
由者，應於上訴期間屆滿後20日內向本院補提理由書「切勿逕送
上級法院」。
                                書記官   尤怡文
中    華    民    國   100    年    11    月    9     日
附錄本判決論罪法條：
毒品危害防制條例第10條
施用第一級毒品者，處 6 月以上 5 年以下有期徒刑。
施用第二級毒品者，處 3 年以下有期徒刑。